【裁判字號】    91,上訴,3454
【裁判日期】    920225
【裁判案由】    違反槍砲彈藥刀械管制條例等
【裁判全文】
臺灣高等法院刑事判決                          九十一年度上訴字第三四五四號
    上  訴  人
    即  被  告  乙○○
    選任辯護人  彭國能律師
右上訴人因違反槍砲彈藥刀械管制條例等案件，不服臺灣桃園地方法院九十年度訴字
第一七一一號，中華民國九十一年五月十六日第一審判決（起訴案號：臺灣桃園地方
法院檢察署八十九年度偵字第一五六七三號），提起上訴，本院判決如左：
    主  文
原判決關於乙○○部分撤銷。
乙○○共同未經許可，持有手槍，處有期徒刑伍年壹月，併科罰金新臺幣壹拾萬元，
罰金如易服勞役，以新臺幣玖佰元即銀元參佰元折算壹日。扣案阿根廷制式手槍壹枝
（槍枝管制編號0000000000）、口徑九ｍｍ制式子彈肆顆沒收。
    事  實
一、緣陳琩（原判決誤載為陳霆昌，另經檢察官為不起訴處分）於民國八十九年七
    月八日凌晨某時，與「呂」姓、「蔡」姓等多名友人在臺北縣三峽鎮總動員ＫＴ
    Ｖ包廂內飲酒作樂時，因故與丙○○發生衝突，而遭丙○○夥同數名姓名年籍不
    詳之男子毆傷，雙方遂相約於八十九年九月下旬某日在臺北縣三峽鎮○○路○段
    「華冠餐廳」談判和解事宜，因陳琩不滿丙○○僅支付其「呂」姓友人新臺幣
    （下同）十二萬六千元，而同意賠償其與蔡姓友人各十萬元之金額迄未清償，且
    於談判和解時，與丙○○同往之不詳姓名人講話與黃加容（業已死亡，經原審為
    不受理判決之諭知）發生口角，引起黃加容不悅，嗣黃加容於八十九年十月十日
    北上，並於翌日（十月十一日）傍晚打電話找尋陳琩後，即與乙○○一同開車
    （該車為陳琩所有於前一日借予乙○○駕駛）到臺北縣三峽鎮○○路與大勇街
    口之世外桃源ＫＴＶ陳琩飲酒處找陳琩，陳琩乃與黃加容、乙○○商議持
    槍挾持丙○○出來談判賠償事宜，三人基於持有制式手槍、子彈、非法剝奪行動
    自由及強制罪之犯意聯絡，其強制罪部分並基於概括之犯意，於八十九年十月十
    一日下午六時三十分許，由乙○○駕駛陳琩所使用之車號Ｖ五─０六六五號自
    用小客車（車主登記為陳淵斌）搭載黃加容，前往桃園縣八德市○○路二六六號
    丙○○所經營之「健源汽車借款當舖」（下稱健源當舖），由黃加容持自稱「陳
    紅謀」（已死亡）者於八十九年一、二月委託其保管具有殺傷力之阿根廷制式手
    槍（槍枝管制編號0000000000）一把及九顆子彈，朝當舖內之天花板
    射擊一槍示威，並喝令丙○○云：「阮大仔有話要跟你講，你跟我們出來，哪無
    ，就要給你開槍」（臺語）等語，而將丙○○強行押上前開自用小客車，而非法
    剝奪其行動自由，乙○○惟恐監視錄影器將其二人錄下，並要求當鋪員工將錄影
    帶交出，員工許鴻珊懾於黃加容先前開槍之威嚇舉動，乃應其所請將錄影帶抽出
    交與乙○○，而使許鴻珊行無義務之事，丙○○遭挾持上車後，乙○○旋以行動
    電話與陳琩取得連繫，陳琩乃指示二人驅車前往臺北縣三峽鎮世外桃源ＫＴ
    Ｖ會合，會合後陳琩並指示駕車將丙○○押往臺北縣板橋市某金飾店選購陳
    琩結婚用之金飾，於車途中陳琩除要求丙○○拿出十萬元賠償其「蔡」姓友人
    外，並要求蘇某於其結婚時，用蘇某手上配戴之勞力士鑽錶相贈作為結婚賀禮以
    解決之前糾紛，而欲使丙○○行無義務之事，黃加容並恫稱：「反正我已經在下
    港犯案跑路，也不差這一條」等語。丙○○於身遭槍枝脅迫失卻行動自由及言詞
    恐嚇之情況下，不得已勉為同意，陳琩見丙○○應允後，乃令丙○○聯絡差人
    先行將上開賠償金送來，後至臺北縣板橋市某金飾店選購結婚用之金飾後，復行
    轉往臺北市○○○路四一０號五樓「黏巴達酒店」等候丙○○所遣之人送款前來
    ，當舖員工蔡銘育於接獲丙○○來電後旋持店內現款十萬元趕赴「黏巴達酒店」
    交予丙○○，準備交付予陳琩（丙○○於八德派出所應訊時將十萬元交付友人
    吳保寬轉交陳琩）。黃加容於抵達上開酒店前，乃將上開阿根廷制式手槍一把
    及剩餘子彈八顆放入手提包內交予乙○○囑其藏放在臺北市○○○路永盛公園之
    草叢內。同日晚間十時三十分許，警方據報獲悉本件槍擊案後，循線在黏巴達酒
    店二十九號包廂內逮捕黃加容、乙○○、陳琩等人，丙○○始行獲釋，前後計
    遭陳、黃、郭等三人剝奪行動自由約四小時，陳琩亦因而未取得勞力士手錶及
    十萬元得逞，警方並帶同乙○○於永盛公園草叢內起獲上開制式手槍一把、子彈
    八顆等物。
二、案經桃園縣警察局八德分局報告臺灣桃園地方法院檢察署檢察官偵查起訴。
        理  由
一、訊據被告乙○○固不否認與黃加容共同前往健源當舖，由黃加容持槍朝當舖內天
    花板開槍後，搭載黃加容及丙○○前往三峽世外桃源ＫＴＶ接陳琩上車，復行
    轉往板橋某金飾店及黏巴達酒店，並於公園草叢內為警查獲黑色手提包一只內有
    槍彈等情不諱，惟矢口否認涉有上揭妨害自由及持有制式手槍、子彈犯行，辯稱
    ：我當天開車在路上遇到黃加容，係黃加容要我載他前往當舖找人，但不知要做
    何事，我只負責開車，到現場黃加容對天花板開槍後，始知黃加容持有手槍，又
    錄影帶不是我叫當鋪員工交出來的，是黃加容叫當鋪員工把錄影帶拿出來，員工
    就交給我，到達黏巴達酒店後，我原本要去停車，但黃加容叫我載他去放一下東
    西，陳琩和丙○○就先下車在酒店門口等，我載黃加容出去，到永盛公園時，
    他叫我放他下車，然後拿東西進去公園放，我在找車位停車，並沒有看到黃加容
    把手槍藏放在何處，又陳琩並未指使我與黃加容前往當舖押人，亦未強押丙○
    ○到三峽白雞山要其交出十萬元及金錶；另其選任辯護人為其辯護略以：被告先
    後陳述不一，於檢察官初訊時所為之陳述，因剛才離開警察局，在身心仍受相當
    拘束下作此陳述，是否真實非無疑問，蓋警方人員僅知槍彈藏放於永盛公園，並
    不知確實藏放之地點，是在永盛公園內地毯式找尋而得，苟槍彈係被告所藏放，
    為何無法明確說出藏放之地點，刑警又何須在公園內尋找許久後始覓得，顯見此
    槍彈並非被告所藏放？又被告與黃加容並非熟識，黃加容如何放心恐遭被告自行
    侵吞收執之危險而交由被告自行藏放等語。惟查：
  I、黃加容係於八十九十月十日北上，並於十月十一日日傍晚打電話找尋陳琩後
      ，即與乙○○一同開車到臺北縣三峽鎮陳琩飲酒處找陳琩，此業據陳琩
      於偵查供述明確（參偵查卷第一百六十頁背面），且之前於華冠餐廳和解時陳
      琩即帶同黃加容與乙○○一同在場，此亦據被害人丙○○及被告乙○○於原
      審時陳述明確（參原審卷第一百頁、第一百零二頁），顯見被告與黃加容二人
      已相當熟識，是以選任辯護人辯稱「被告與黃加容並非熟識」即不足採信。
  II、丙○○如何因之前與陳琩及其蔡姓、呂姓友人之糾紛，與陳琩相約於華冠
      餐廳談判和解事宜，因陳琩不滿丙○○僅賠償其呂姓友人十二萬六千元，致
      生嫌隙，因而差遣被告二人持槍強押丙○○並令其交付十萬元及手上鑽錶以解
      決之前糾紛，丙○○迫於現況乃聯絡當舖員工將十萬元款項送至黏巴達酒店等
      節，業據被害人丙○○於警訊中指述：「於十一日十八時三十分左右，黃加容
      持槍夥同乙○○二人至我經營的健源當舖，由黃某持槍朝天花板開一槍，並說
      『阮大仔有話要跟你講，你跟我們出來，哪無，就要給你開槍』（臺語），我
      心生畏懼，受脅迫下被他們押走。乙○○駕駛黑色自用小客車，黃加容持槍押
      我坐在後座，載到三峽鎮的世外桃源ＫＴＶ前載陳琩，當時約十九時三十分
      左右，天色已全黑，由陳琩說我之前與蔡姓男子及呂姓男子發生糾紛，雖然
      已和解，但仍須拿十萬元出來包紅包給蔡先生，及將我手中掛的勞力士Ｋ金鑽
      錶給他作為結婚之禮，在當時這種情況下，我不得不答應，且黃加容說『反正
      我在下港已經犯案跑路了，也不差你這一條』，我一聽他們的話意，似乎我不
      答應就是死路一條，我只有答應，陳琩要我聯絡馬上拿錢來，並押著我先到
      板橋市購買他結婚要用的金飾，接著押我到臺北市黏巴達酒店開二十九號包廂
      飲酒作樂，等候我差人將錢送來，他說等錢拿到手才會放我走，陳某要我將鑽
      錶好好保管，等他結婚前交付給他」等語；復於原審訊問時指稱：伊在警局所
      言均實在，伊與陳琩有過節，且該過節已經賠償，他（黃加容）開第一槍時
      ，有說他大哥陳琩有事要找伊，不走就開槍，當天是由乙○○開車，黃加容
      持槍與伊坐後座，先到三峽世外桃源ＫＴＶ載陳霆昌，他們說因為之前在ＫＴ
      Ｖ喝酒，與陳琩及他朋友發生衝突之事，要伊再拿十萬元，手上金錶也要給
      他，金錶他說等他結婚時再送他，叫伊先整理，十萬元是伊打電話請店內員工
      飾，再前往黏巴達酒店，其間伊都被拿槍押著等語綦詳（參原審卷第三十九頁
      、第四十頁）；核與證人蔡銘育、許鴻珊、林湘湄（嗣改名為林子軒）於警訊
      及原審訊問時及證人林世威、盧雋偉於警訊中一致證稱：當時伊等在當舖客廳
      吃飯，突然有二名年輕人闖入，其中一名邊走邊拔槍，在丙○○面前拉槍機，
      馬上就朝天花板開槍，該名開槍男子即要脅丙○○跟他出去，否則要開槍打死
      他，丙○○就聽從該名男子之話起身離開，另名男子則要伊等將店內監視錄影
      帶取出交予他，店員許鴻珊即將錄影帶退出交予該名男子等節相符（參偵查卷
      第二十六頁至第三十五頁及原審卷第三十六頁、第三十七頁）。按上開證人均
      於警局指認黃加容即係持槍朝天花板射擊之人，乙○○則係取走監視錄影帶之
      人無訛。此外，復有健源當舖遭槍擊案監視錄影帶翻拍照片數幀附卷及彈殼一
      顆扣案足佐。
  III、扣案之手槍一支、子彈八顆（送鑑定試射四顆）、彈殼一顆。黃加容於警訊中
      坦認上開槍枝、子彈即係伊在健源當舖所使用之槍械。而上開槍、彈經內政部
      警政署刑事警察局鑑驗結果認：１、送鑑阿根廷制式手槍一支（槍枝管制編號
      0000000000），認係阿根廷製ＦＭＨＩ－ＰＯＷＥＲ口徑九ｍｍ制
      式半自動手槍，槍上標有ＦＭＨＩ－ＰＯＷＥＲＩＮＤＵＳＴＲＩＡ、Ｍａｄ
      ｅｂｙＤＧＦＭ－ＡｒｇｅｎｔｒｉａＣＡＩＳＴ．ＡＬＢ．ＶＴｃａｌ．９
      ｍｍ．ｐａｒａ字樣，槍管內具陸條右旋來復線，槍號磨滅，機械性能良好，
      認具殺傷力。２、送鑑子彈八顆，均認係口徑九ｍｍ制式子彈，可供上述槍枝
      裝填發射（試射四顆），認具殺傷力。３、送鑑彈殼一顆，認係已擊發之口徑
      九ｍｍ制式子彈彈殼，經與上述手槍試射彈殼比對結果，其彈底紋痕特徵相吻
      合，認係由該槍所擊發，有該局八十九年十月二十四日刑鑑字第一六０二０四
      號鑑驗通知書一紙附卷可稽。是被告乙○○共同持槍將丙○○強押入彼等所駕
      駛之自用小客車內一節，堪以認定。
  Ⅳ、被告乙○○雖否認其上開行為係受陳琩之指使，並以前情置辯，且檢察官就
      陳琩部分亦為不起訴處分，黃加容於警、偵訊中亦供稱：係丙○○店裡的小
      弟說要給伊難看，伊才持槍至丙○○當舖與之理論云云；惟依下列事證，本院
      認被告及黃加容係受陳琩之指使而為：
    １、陳琩於警訊中供稱：「是乙○○先打電話給我問我人在何處要來載我，我
        便告訴他我在臺北縣世外桃源ＫＴＶ喝酒，約十九時許乙○○便開車（我的
        車，車號為Ｖ五─０六六五號）到達載我，當時車上還有黃加容及丙○○，
        …於八十九年七月八日凌晨在臺北縣三峽鎮總動員ＫＴＶ包廂內，當時我正
        與五位朋友在內喝酒，但突然遭丙○○與六至七名年輕人持鋁棒毆打，丙○
        ○打完之後，約在二個星期前邀我及蔡先生、呂先生到臺北縣三峽鎮○○路
        華冠餐廳談判和解，並允諾要賠償我們醫藥費，呂先生賠十二萬六千元，我
        與蔡先生每人賠十萬元，但我至今都尚未收到錢，黃加容、乙○○二人是我
        邀他們到上述地點吃飯時才知情…在車上我有與丙○○談到如何處理我朋友
        蔡先生的賠償金錢，但丙○○回答說他現在沒錢」（參偵查卷第十九頁至第
        二十一頁）；於八十九年十月十二日偵訊時陳稱：「黃加容上來北部二天都
        向我借那台車，每天都是他們在開，晚上七、八點乙○○打電話問我在何處
        ，說他們馬上到，我一上車就問蘇他與蔡姓男子和解的錢付了沒，他說他沒
        錢付」等語。
    ２、被告乙○○於九十年一月十一日偵訊時供稱：「黃（加容）帶蘇（正東）出
        來，我還打電話給陳（琩）問『人已經帶出來，怎麼辦』，因陳（琩）
        是當事者，故打給他，之前陳（琩）被蘇打，在八十九年九月間，因和解
        時我有去」（參偵查卷第一百五十八頁），於原審審理時供稱：「當天被害
        人上車到ＫＴＶ前我有打電話給陳琩，因為陳是事主，發生這樣槍擊的事
        我很害怕，之前陳琩有帶我去華冠餐廳，他們在討論和解事宜，我也是在
        華冠餐廳認識黃加容的」等語。
    ３、證人吳保寬於警訊中陳稱：「因我朋友丙○○於八十九年十月十一日晚間被
        陳霆昌等三人持槍從丙○○所開設之健源當舖押走，約十九時許，丙○○的
        行動電話0000000000號，我在電話中詢問丙○○人有沒有怎樣，
        泓諭說沒事，並約我到臺北市○○○路四一０號前相等，我便與友人劉文智
        及健源當舖員工共乘一部車赴約並居中調解，事情始末我不是很瞭解，但之
        前曾聽丙○○說與泓諭那一票人於一、二個月前在三峽鎮一家ＫＴＶ內飲酒
        唱歌時，曾發生不愉快並鬧上法院，之後也已和解收場」等語（參偵查卷第
        四十五頁）。
    ４、證人劉文智於警訊中證稱：「我與丙○○及陳琩係好朋友關係，黃、郭二
        人我不認識，是健源當舖之員工通知我及另一友人吳保寬，有關丙○○被開
        槍挾持之事時，我正好與吳保寬在一起，又與雙方認識，故一起至金廷酒店
        （原名黏巴達酒店）幫忙雙方和解，黃加容及乙○○是因之前雙方有過衝突
        才會開槍及押走丙○○」等語（參偵查卷第四十七頁）。
    ５、依上開證人之證言並參酌證人許鴻珊、蔡銘育於原審證稱：丙○○打電話回
        來叫人送十萬元過去，由蔡銘育與林世威兩人送到酒店各情以觀，黃加容所
        言係因伊與丙○○店裡的小弟有口角糾紛，始持槍前往理論，只是其中情由
        之一。
    ６、被告乙○○雖辯稱：當日只是負責開車，不知黃某前往當鋪之目的，然其二
        人將丙○○挾持上車後，不僅未積極談判如何解決黃、蘇二人間之糾紛，竟
        由乙○○逕行撥打陳琩之行動電話請示如何處理，並特意前往三峽搭載陳
        琩上車，於事件過程中全無隻字片語提及黃加容與丙○○間之糾紛應如何
        解決，其後甚且是陳霆昌要求丙○○拿出十萬元解決雙方之前糾紛，並令由
        丙○○遣當舖員工立即將十萬元送至酒店，足見本件持槍押人事件，確係因
        陳琩與丙○○間之糾紛引起。再佐以證人許鴻珊、林子軒（即林湘湄）於
        警訊及原審訊問中、證人林世威、盧雋偉於警訊中均一致證稱：那名開槍男
        子跟丙○○說『我老大要找你，跟我走，不然就開槍打死你』等語，益證被
        告二人確係受陳霆昌之指使前往當舖押人，殆無疑義，被告乙○○辯稱：只
        是開車載黃加容前往當鋪，不知黃某前往當鋪所為何事，亦不知其持有槍枝
        、子彈，伊未參與其事云云，均與上開事證不符，要屬迴護陳琩及卸責之
        詞，委無可取。
  Ⅴ、扣案手槍經送化驗結果，雖未發現可資比對之指紋，此有內政部警政署刑事警
      察局九十一年十二月二十六日刑紋字第０９１０３３９３０５號函文一紙在卷
      可按，然本案係員警接獲報案後即由組長率員於八十九年十月十一日二十二時
      三十分在黏巴達酒店二十九室包廂內查獲乙○○、黃加容、陳霆琩等三人，經
      訊據乙○○坦承上情並供稱犯案之槍械藏放於臺北市永盛公園內，復由員警帶
      同乙○○至永盛公園內起獲作案之槍械，此有桃園縣警察局八德分局九十二年
      一月七日德分刑字第０９２０００１０７７號函文一紙在卷可按，復經證人即
      警員甲○○到庭證稱：「當天我們接到組長的命令前往支援，經調閱錄影帶之
      後知道開槍的人是黃加容，組長就指示我們到黏巴達酒店緝捕人犯，我們進去
      包廂時，裡面有黃加容、乙○○、陳琩三人及店內陪酒小姐，我們就將該三
      人帶回八德分局，三人隔離訊問，突破他們的心防後才去永盛公園取槍，取槍
      回來後再製作警訊筆錄。黃加容一直不肯吐實，我們就設法突破另二人的心防
      ，後來組長叫我們帶同乙○○去取槍，我們坐九人座的汽車前往現場，到達永
      盛公園後，乙○○下車用手比往公園並說就在那附近，剛開始不知道槍彈藏在
      何處，找了很久，後來才在小樹叢底下找到一個黑色包包，從外觀上看不出裡
      面是什麼東西，經過乙○○確認之後我們才打開來看，裡面有手槍、子彈，手
      槍已經上膛，是我把子彈退出來的」等語明確，故被告上開辯稱：「到達黏巴
      達酒店後，我原本要去停車，但黃加容叫我載他去放一下東西，陳琩和丙○
      ○就先下車在酒店門口等，我載黃加容出去，到永盛公園時他叫我放他下車，
      然後拿東西進去公園放，我在找車位停車，並沒有看到黃加容把手槍藏放在何
      處」等語，即係卸責之詞。
  Ⅵ、至丙○○確實聯絡當舖員工將十萬元款項送至黏巴達酒店等節，業據被害人丙
      ○○於警訊中指述已如上述，核與證人吳保寬於原審證稱：之後在八德派出所
      丙○○有拿十萬元要我轉交泓諭（即陳霆琩），我不知道是什麼錢」等語相符
      （參原審卷第八十五頁），足見陳琩確有要求丙○○拿出十萬元賠償「蔡」
      姓友人之情事。
  Ⅶ、被害人丙○○固於偵訊中改稱：「在三峽世外桃源ＫＴＶ接陳琩上車之後…
      陳琩均未說話，黃很兇叫我要賠十萬元，黃拿著槍亂比，我害怕，他叫我要
      賠十萬元，後叫我把手上的勞力士錶送他」云云（參偵查卷第一百四十五頁）
      ，因與其警訊供述未盡相符，且依其於原審審理時指稱：「是陳琩要求我拿
      出來十萬元及勞力士手錶…本案發生前在華冠餐廳就已經見過他們二人，是陳
      琩帶他們去的，案發當天陳說我讓他漏氣，為何他朋友就有賠十二萬六千元
      ，而他的部分不賠他，所以要我給他十萬元及勞力士手錶」等語，足認其於偵
      訊中所為之供述多有保留，然即使如此，仍堅稱確有遭強押並令其交付十萬元
      及手錶之事不移，堪信確有其事。而被告乙○○受陳琩之指使與黃加容持槍
      前往當舖押人，且於黃加容開槍射擊，喝令丙○○上車時，配合黃加容令當舖
      員工交出監視錄影帶，以湮滅彼等犯罪跡證，並負責駕車將丙○○押往三峽與
      陳霆昌會合，則其與黃加容、陳琩就剝奪行動自由、強制索取錄影帶、賠償
      十萬元及勞力士手錶、持有槍彈犯行間，自具有犯意聯絡及行為分擔，故本件
      事證明確，被告犯行堪以認定。
  Ⅷ、被告於檢察官初訊時所為之陳述，雖剛離開警察局，且身心仍受相當拘束，但
      綜合以觀並無不能為自由陳述之情形，其所為之供述即屬可採，故辯護人辯稱
      被告於檢察官之初次訊問是否真實非無疑問等情，即係一己之見，併予敘明。
二、核被告乙○○持有槍彈所為係犯槍砲彈藥刀械管制條例第七條第四項之無故持有
    手槍罪、同條例第十二條第四項之無故持有子彈罪；自當舖強押丙○○部分係犯
    刑法第三百零二條第一項之妨害自由罪；命將錄影帶交出部分係犯刑法第三百零
    四條第一項之強制罪；要求丙○○拿出十萬元賠償其「蔡」姓友人外，並要求蘇
    某於其結婚時，用蘇某手上配戴之勞力士鑽錶相贈作為結婚賀禮以解決之前糾紛
    未遂部分，係犯刑法第三百零四第二項之強制未遂罪；被告乙○○與黃加容及陳
    琩間，就上開犯行有犯意聯絡與行為分擔，均為共同正犯；又被告同時持有阿
    根廷制式手槍一把及該槍所使用之口徑九ｍｍ制式子彈九顆，係一行為觸犯數罪
    名，為想像競合犯，應從較重之槍砲彈藥刀械管制條例第七條第四項之無故持有
    手槍罪處斷；其一次強制既遂、一次強制未遂犯行，時間緊接、構成要件相同，
    顯係基於概括之犯意而為，應論以一重之強制既遂罪。所犯無故持有手槍罪、剝
    奪行動自由罪、強制罪間，有方法結果之牽連關係，應從一重之無故持有手槍罪
    論處。公訴意旨雖未就被告違犯槍砲彈藥刀械管制條例第七條第四項之無故持有
    手槍罪、同條例第十二條第四項之無故持有子彈罪部分及刑法第三百零四條之強
    制罪提起公訴，然該部分既與起訴部分具有牽連犯之裁判上一罪關係，為起訴效
    力所及，本院自得併予審究。黃加容恐嚇危害安全部分係被告等人挾持丙○○後
    ，於車行途中，陳琩要求丙○○拿出十萬元賠償其「蔡」姓友人外，並要求蘇
    某於其結婚時用蘇某手上配戴之勞力士鑽錶相贈，作為結婚賀禮以解決之前糾紛
    時之恫嚇行為，係屬強制未遂罪之部分行為，公訴人認另成立恐嚇危害安全罪尚
    屬誤會。
三、原審據以論罪科刑原非無見，惟按，I、就黃加容於車行中恐嚇危害安全部分，
    係強制未遂之部分行為，已如上述，原審認係屬非法剝奪行動自由罪之部分行為
    ，即有未合。II、被告及黃加容、陳琩均堅稱在三峽世外桃源ＫＴＶ接陳琩
    上車之後，未帶同被害人到到白雞山上談判，下車後，由黃加容持槍與乙○○分
    立兩側壓制全場，而係直接往板橋市某金飾店選購結婚用金飾等情，查此部分僅
    有被害人丙○○片面指訴，而被害人指訴過程中有不一致之情形，已如上述，再
    依當時情形，被害人既已自當舖被強押離開，由乙○○駕黑色自用小客車，黃加
    容持槍押被害人坐在後座，載到三峽鎮的世外桃源ＫＴＶ前載陳琩，此時被害
    人顯被控制在車內，客觀上已無反擊能力，被告等人殊無必要冒著讓他人知悉其
    犯行之危險而帶被害人到白雞山上，並下車談判由黃加容持槍與乙○○分立兩側
    壓制全場，故此部分被害人有誇大指訴之情形，乃原審未詳予勾稽，即採信被害
    人之供詞而為此事實之認定，即有未合，是以被告否認犯罪雖無可採，然原判決
    既有上開可議之處，即屬無可維持，應由本院撤銷改判。爰審酌被告乙○○受陳
    琩之指使，夥同他人持槍押人，惡性匪淺，且危害社會治安及人身安全甚鉅，
    然衡其涉案情節較輕，且依卷附本院被告全國前案紀錄表所載，並無不良前科素
    行，及其犯罪後雖未能坦認犯行，惟態度尚佳等一切情狀，仍量處有期徒刑五年
    一月，併科罰金十萬元，就罰金刑部分並諭知易服勞役之折算標準，扣案阿根廷
    制式手槍一支、口徑九ｍｍ制式子彈四顆，為違禁物，應依刑法第三十八條第一
    項第一款規定宣告沒收，另扣案之口徑九ｍｍ制式子彈四顆，業於內政部警政署
    刑事警察局鑑定試射時擊發，已失其違禁物之性質，且非屬供氾罪所用之物，爰
    不為沒收之諭知。
據上論斷，應依刑事訴訟法第三百六十九條第一項前段、第三百六十四條、第二百九
十九條第一項前段，槍砲彈藥刀械管制條例第七條第四項、第十二條第四項，刑法第
十一條前段、第二十八條、第三百零二條第一項、第三百零四條第一項、第五十五條
、第三十八條第一項第一款、第四十二條第二項，罰金罰鍰提高標準條例第一條前段
、第二條，現行法規所定貨幣單位折算新臺幣條例第二條，判決如主文。
本案經檢察官陳明光到庭執行職務。
中      華      民      國      九十二      年    二    月    二十五    日
                              臺灣高等法院刑事第二十一庭
                                  審判長法  官  葉  騰  瑞
                                        法  官  莊  明  彰
                                        法  官  黃  國  忠
右正本證明與原本無異。
如不服本判決應於收受送達後十日內向本院提出上訴書狀，其未敘述上訴理由者並得
於提起上訴後十日內向本院補提理由書（均須按他造當事人之人數附繕本）。
                                        書記官  劉  貞  達
中      華      民      國      九十二      年    二    月    二十五    日
附錄本案論罪科刑法條全文
槍砲彈藥刀械管制條例第七條：
未經許可製造、販賣或運輸火砲、肩射武器、機關槍、衝鋒槍、卡柄槍、自動步槍、
普通步槍、馬槍、手槍或各類砲彈、炸彈、爆裂物者，處死刑、無期徒刑或七年以上
有期徒刑；處徒刑者，併科新臺幣三千萬元以下罰金。
未經許可，轉讓、出租或出借前項所列槍砲、彈藥者，處無期徒刑或五年以上有期徒
刑，併科新臺幣一千萬元以下罰金。
意圖供自己或他人犯罪之用，而犯前二項之罪者，處死刑或無期徒刑；處徒刑者，併
科新臺幣五千萬元以下罰金。未經許可，持有、寄藏或意圖販賣而陳列第一項所列槍
砲、彈藥者，處五年以上有期徒刑，併科新臺幣一千萬元以下罰金。
第一項至第三項之未遂犯罰之。
槍砲彈藥刀械管制條例第十二條：
未經許可製造、販賣或運輸子彈者，處一年以上七年以下有期徒刑，併科新臺幣五百
萬元以下罰金。
未經許可轉讓、出租或出借子彈者，處六月以上五年以下有期徒刑，併科新臺幣三百
萬元以下罰金。
意圖供自己或他人犯罪之用，而犯前二項之罪者，處三年以上十年以下有期徒刑，併
科新臺幣七百萬元以下罰金。
未經許可持有、寄藏或意圖販賣而陳列子彈者，處五年以下期徒刑、併科新臺幣三百
萬元以下罰金。
第一項至第三項之未遂犯罰之。
刑法第三百零二條：
私行拘禁或以其他非法方法，剝奪人之行動自由者，處五年以下有期徒刑、拘役或三
百元以下罰金。
因而致人於死者，處無期徒刑或七年以上有期徒刑，致重傷者，處三年以上十年以下
有期徒刑。
第一項之未遂犯罰之。
刑法第三百零四條：
以強暴、脅迫使人行無義務之事或妨害人行使權利者，處三年以下有期徒刑、拘役或
三百元以下罰金。
前項之未遂犯罰之。


司法院資訊處製作；財團法人民間司法改革基金會備份。
